最　高　行　政　法　院　裁　定　　　　　　　　　　九十一年度裁字第四四四號
　　聲　請　人　丙○○○
　　　　　　　　乙○○
　　　　　　　　甲○○
　　　　　　　　庚○○
　　　　　　　　丁○○
　　　　　　　　戊○○
　　兼共同訴訟代理人
　　　　　　　　己○○
右聲請人因有關建築事務事件，對於中華民國九十年二月二十二日本院九十年度裁字
第九七號裁定，聲請再審。本院裁定如左：
　　主  文
再審之聲請駁回。
再審訴訟費用由聲請人負擔。
　　理  由
一、按行政訴訟當事人對本院之裁定聲請再審，必須原裁定具有行政訴訟法第二百七
    十三條第一項所列各款情形之一者，或有該條第二項之情形始得為之，而該條第
    一項第一款所謂適用法規顯有錯誤，係指原裁定所適用之法規與該案應適用之現
    行法規相違背，或與解釋判例有所牴觸者而言；該條第一項第十二款規定：「當
    事人發見就同一訴訟標的在前已有確定判決或和解或得使用該判決或和解者」。
    本件聲請人己○○前因有關建築事務事件提起行政訴訟，為本院七十三年度判字
    第七一○號判決駁回後，曾先後多次提起再審之訴及聲請再審，均經本院分別裁
    判予以駁回各在案。茲聲請人己○○等七人復對最近一次即本院九十年度裁字第
    九七號裁定（以下稱原裁定）聲請再審，指原裁定有行政訴訟法第二百七十三條
    第一項第一款所謂適用法規顯有錯誤之情形及第十二款所謂發見就同一訴訟標的
    在前已有確定判決或和解或得使用該判決或和解之情形，而聲請再審。
二、本件聲請再審意旨略謂：本件建築基地，聲請人己○○所有約十五坪、庚○○所
    有約半坪，其餘聲請人並非基地，所有人而是建物起造人，訴訟費用應有差異，
    法院酌量其厲害關係之比例分別命負擔，不應七人平均負擔，顯然不合規定。前
    次再審聲請為何不合法，未予查明，即依行政訴訟法施行法第二條、行政訴訟法
    第二百八十三條、第二百七十八條第一項、第一百零四條、民事訴訟法第九十五
    條、第七十八條、第八十五條第一項前段規定，裁定駁回聲請人前次再審之聲請
    及附帶損害賠償之請求，並諭知再審訴訟費用由聲請人負擔，有適用法規顯有錯
    誤情形；又其發見就同一訴訟標的在前已有本院七十一年度判字第一一八七號確
    定判決及台灣台北地方法院六十年度訴字第一四○一號和解等語。
三、經查：（一）、原裁定以：『按對於本院裁定聲請再審，依修正前行政訴訟法第
    三十三條準用民事訴訟法第五百零七條、第五百零一條第一項第四款之規定，必
    須表明「再審理由及關於再審理由並遵守不變期間之證據」。所謂表明再審理由
    ，必須指明確定裁定有如何合於行政訴訟法第二十八條所定再審事由之具體情事
    ，始為相當，倘僅泛言有再審事由而無具體情事者，仍難謂已合法表明再審事由
    ，所為再審之聲請，即屬不合法。本件聲請人己○○前因有關建築事務事件提起
    行政訴訟，為本院七十三年度判字第七一○號判決駁回後，曾先後多次提起再審
    之訴及聲請再審，均經本院分別裁判予以駁回各在案。茲聲請人己○○等七人復
    對最近一次即本院八十九年度裁字第三二號裁定聲請再審，指本院八十九年度裁
    字第三二號裁定有修正前行政訴訟法第二十八條第一款之再審事由。核其狀述各
    節，無非主張聲請人己○○、庚○○所有土地原經相對人臺北市政府工務局協調
    與鄰地領有之（）建建成太字第○○七號建照合併建築，核發變更執照，合併
    建築八層樓，得照變更建照圖樣施工，相對人應核發增建建築執照准予增建八層
    樓，詎曲解不發等情，並指陳本院另案七十一年度判字第一一八七號判決已就同
    一訴訟標的判決在先，本院七十三年度判字第七一○號判決就基礎事實有所誤認
    違背法令云云。惟對於本院八十九年度裁字第三二號裁定認聲請人以同一原因事
    實對於本院八十八年度裁字第二八號再審裁定聲請再審，未合法表明再審事由，
    為不合法，因而從程序上駁回其再審之聲請，究竟有如何合於法定再審事由之具
    體情事，並未指及，則其泛引法條對原裁定聲請再審，揆諸前揭說明，即非合法
    ，應予駁回。附帶損害賠償之請求失所附麗，應併予駁回。至於相對人應否核發
    建築執照准聲請人在自有之土地上建築等實體上理由，無從進而論斷，附予明
    。』為由，依行政訴訟法施行法第二條、行政訴訟法第二百八十三條、第二百七
    十八條第一項、第一百零四條、民事訴訟法第九十五條、第七十八條、第八十五
    條第一項前段規定，裁定駁回聲請人前次再審之聲請及附帶損害賠償之請求，並
    諭知再審訴訟費用由聲請人負擔。核其所適用之法規與該案應適用之現行法規並
    無違背，與解釋判例，亦無牴觸，並無所謂適用法規顯有錯誤之情形；聲請人主
    張原裁定適用法規顯有錯誤，核屬法律上見解之歧異；又聲請人謂其發見就同一
    訴訟標的在前已有本院七十一年度判字第一一八七號確定判決及台灣台北地方法
    院六十年度訴字第一四○一號和解乙節。惟據聲請人於前次聲請再審程序提出之
    本院七十一年度判字第一一八七號判決影本當事人欄所記載「再審原告」為己○
    ○及台灣台北地方法院六十年度訴字第一四○一號和解筆錄當事人所記載之「被
    告」為己○○，則誠難認聲請人己○○在前訴訟程序不知有此判決及和解，而現
    始知之，與行政訴訟法第二百七十三條第一項第十二款所謂發見就同一訴訟標的
    在前已有確定判決或和解或得使用該判決或和解之情形未合。從而聲請人主張原
    裁定有行政訴訟法第二百七十三條第一項第一款所謂適用法規顯有錯誤之情形及
    第十二款所謂發見就同一訴訟標的在前已有確定判決或和解或得使用該判決或和
    解之情形而聲請本件再審，揆諸首揭說明，殊難認有再審理由，本件再審之聲請
    為無理由，應予駁回。
四、依行政訴訟法第二百八十三條、第二百七十八條第二項、第一百零四條、民事訴
    訟法第九十五條、第七十八條、第八十五條第一項前段，裁定如主文。
中　　華　　民　　國　　九十一　　　年　　　五　　　　月　　二十二　　　日
                    最 高 行 政 法 院  第 三 庭
                                審 判 長 法  官　　　葉　振　權
                                         法  官      鄭  淑  貞
                                         法  官　　　吳　錦　龍
                                         法  官　　　劉　鑫　楨
                                         法  官　　　吳　明　鴻
右  正  本  證  明  與  原  本  無  異
　　　　　　　　　　　　　　　　　　　　 法院書記官　陳  盛  信
中　　華　　民　　國　　九十一　　　年　　　五　　　　月　　二十二　　　日
